【裁判字號】    98,重訴,251
【裁判日期】    981223
【裁判案由】    分配表異議之訴
【裁判全文】
臺灣高雄地方法院民事判決             98年度重訴字第251號
原      告  財政部高雄市國稅局
法定代理人  甲○○
訴訟代理人  黃金龍律師
被      告  板信商業銀行股份有限公司
法定代理人  乙○○
訴訟代理人  李嘯風律師
上列當事人間分配表異議之訴事件，本院於民國98年12月9 日言
詞辯論終結，判決如下：
    主    文
本院九十四年度執字第一一九二三號強制執行事件，於民國九十
七年十二月八日所製作之分配表表三，除執行費外，應將原告列
為第一順位分配新台幣壹仟捌佰陸拾壹萬陸仟陸佰肆拾壹元。
訴訟費用新台幣壹拾柒萬伍仟捌佰伍拾陸元由被告負擔。
    事實及理由
一、原告主張：訴外人瑞國興業股份有限公司（下稱瑞國公司）
    至民國97年7 月27日止，積欠如附表一所示87至90年度營利
    事業所得稅、營業稅（含滯納金、滯怠報金、滯納利息）共
    計新台幣（下同）16,045,212元（總額為16,045,290元），
    尚未繳納。而瑞國公司所有坐落高雄市○○區○○段四小段
    700 地號土地上暫編1863建號之未保存登記建物（下稱系爭
    建物），因本院94年度執字第11923 號請求清償債務等強制
    執行事件（併入執行案號包括96年度執字第46359 號、96年
    度執字第48604 號、97年度司執字第56911 號，下稱系爭執
    行事件）以54,000,000元拍定，而應另徵收營業稅2,571,42
    9 元（計算式：54,000,000÷1.05×5%，下稱系爭拍賣營業
    稅），加計附表一所示之稅款後，合計積欠18,616,641元（
    下稱系爭稅款）。而按，系爭稅款依法應優先普通債權受清
    償，故伊於97年12月15日以財高國稅徵字第0970099144號函
    （下稱系爭函文），對系爭執行事件於97年12月8 日所作成
    如附表二所示之分配表（下稱系爭分配表）表3 聲明異議，
    並請求更正，詎被告竟於98年3 月10日具狀表示反對，爰依
    強制執行法（下稱強執法）第41條規定，於10日內提起本件
    訴訟等情。並聲明：系爭分配表表3 部分除執行費外，應將
    系爭稅款列為第一順位分配。
二、被告則以：瑞國公司因自行停業6 月以上，遭經濟部於90年
    5 月16日撤銷公司登記，而該公司負責人即訴外人黃承志亦
    遭臺灣高雄地方法院檢察署（下稱高雄地檢）通緝而遷居國
    外，難認有營業之行為。且瑞國公司縱有欠稅，該等稅款亦
    已逾於稅捐稽徵法第23條規定之徵收期間，而不得徵收。又
    系爭建物係於94年8 月8 日查封登記，嗣於97年7 月10日由
    伊聲明承受並以債權抵繳，而稅捐債權雖為優先債權，然聲
    明參與分配之時期，仍應受強執法第32條1 項之限制，原告
    未於伊承受前1 日聲明參與分配，已生失權效果。另原告聲
    明異議及聲明參與分配，均未以司法狀紙為之，不合法律程
    式，應不生效力等語，資為抗辯。並聲明：原告之訴駁回。
三、兩造不爭執事項：
  (一)瑞國公司所有之系爭建物，因系爭執行事件於97年7 月10日
    ，由被告以底價54,000,000元聲明承受並以債權抵繳。
  (二)系爭分配表於97年12月8 日製作，並通知各該債權人、債務
    人分配期日為98年1 月22日。
  (三)原告於97年12月15日以系爭函文（見本院卷第20頁）對系爭
    分配表表3 聲明異議，經本院執行處於97年12月16日收受，
    並於98年1 月12日將系爭函文轉送予被告，有臺灣金融資產
    服務股份有限公司南部分公司（下稱臺金公司）交付郵政機
    關送達證書（見本院卷第81頁）可證，嗣被告乃於98年3 月
    10日具狀表示反對意見。
  (四)瑞國公司遭經濟部以90年5 月16日經（90）商字第09002100
    7 80號函撤銷登記，有該函文1 份（見本院卷第42頁）可稽
    。
四、兩造於審理中協商之爭點為：(一)原告就系爭分配表表3 以系
    爭函文聲明異議，是否合法？(二)被告於98年1 月12日收受原
    告就系爭分配表表3 聲明異議之系爭函文，遲至同年3 月10
    日始具狀反對，是否已逾強執法第40條之1 第2 項規定之法
    定期間？(三)瑞國公司是否積欠原告稅款? 如有，金額究係為
    何? 積欠之稅款是否已罹於5 年徵收期間而不得再徵收？又
    經濟部撤銷瑞國公司之公司登記，是否影響原告請求之系爭
    稅款債權存在與否？(四)原告就系爭執行事件以系爭函文聲明
    參與分配，是否合法？是否須受強執法第32條第1 項期間之
    限制？茲分述如下：
  (一)原告就系爭分配表表3 以系爭函文聲明異議，是否合法？
    按債權人或債務人對於分配表所載各債權人之債權或分配金
    額有不同意者，應於分配期日一日前，向執行法院提出書狀
    ，聲明異議。前項書狀，應記載異議人所認原分配表之不當
    及應如何變更之聲明。強執法第39條固有明文。惟強執法第
    39條，對於書狀之用紙及格式，並未具體規定，故以書面載
    明不同意分配表關於債權人之債權及分配金額之數額，及應
    如何更正等事項，而向執行法院提出，即屬合法之聲明異議
    。查，系爭函文載明「主旨：有關貴分公司97雄金拍子第2
    號強制執行金額計算書分配表，經查截至97年7 月27日止，
    債務人瑞國興業股份有限公司欠繳本局稅捐16,045,212元，
    請於分配表表3 將本局（即原告）上開稅捐債權16,045,212
    元及拍定建物營業稅2,571,429 元列為優先債權（優先於普
    通債權），並請重新分配」等語，堪認原告係以系爭函文表
    明不同意系爭分配表表3 所記載之債權人金額，並要求應將
    原告之系爭稅款列為優先債權而受分配，顯已符合前揭強執
    法第39條「向執行法院提出書狀，聲明異議」及「記載異議
    人所認原分配表之不當及應如何變更之聲明」之要求。故原
    告於97年12月15日以系爭函文，對系爭分配表表3 聲明異議
    ，洵屬合法。被告辯稱：原告非以司法狀紙聲明參與分配，
    不生效力云云，洵非可採。
  (二)被告於98年1 月12日收受原告就系爭分配表表3 聲明異議之
    系爭函文，遲至同年3 月10日始具狀反對，是否已逾強執法
    第40條之1 第2 項規定之法定期間？
  1.按債權人或債務人對於分配表所載各債權人之債權或分配金
    額有不同意者，應於分配期日1 日前，向執行法院提出書狀
    ，聲明異議。前項書狀，應記載異議人所認原分配表之不當
    及應如何變更之聲明。執行法院對於前條之異議認為正當，
    而到場之債務人及有利害關係之他債權人不為反對之陳述或
    同意者，應即更正分配表而為分配。異議未依前項規定終結
    者，應就無異議之部分先為分配。依前條第1項 更正之分配
    表，應送達於未到場之債務人及有利害關係之他債權人。前
    項債務人及債權人於受送達後3 日內不為反對之陳述者，視
    為同意依更正分配表實行分配。其有為反對陳述者，應通知
    聲明異議人。強執法第39條、第40條、第40條之1 分別定有
    明文。是以，強執法第40條之1 於適用上需符合下列3 要件
    ：(1)執行法院認為異議人之異議為正當；(2)到場之債務人及
    有利害關係之他債權人不為反對之陳述或同意者，應即更正
    分配表而為分配；(3)未到場之債務人及債權人於收受「更正
    分配表」之送達後3 日內不為反對之陳述。始能視為未到場
    之債權人或債務人同意依更正分配表實行分配。
  2.經查，原告雖以系爭函文對系爭分配表表3 聲明異議，惟其
    異議經本院執行處程序及形式上審核後，僅將系爭函文送達
    被告，並通知被告表示意見，而未依原告之聲明異議更正分
    配表，並將更正後之分配表重新送達予被告乙節，為兩造所
    不爭（見本院卷第110 頁），是本院執行處原製作之系爭分
    配表表3 既未經更正，自不符合前述(1)執行法院認為異議人
    之異議為正當；(2)執行法院更正分配表而為分配；(3)未到場
    之債務人及債權人於收受「更正分配表」之送達後3 日內不
    為反對之陳述等要件，即無強執法第40條之1 規定之適用，
    堪予認定。是以，原告主張被告於98年3 月10日始具狀向本
    院執行處表示反對意見，已逾強執法第40條之1 所定之3 日
    法定期間，該反對陳述並不合法，應不生反對陳述之效力云
    云，尚屬無據。
  3.另原告主張：強執法第40條之1 雖僅係對更正之分配表而為
    規定，但對原分配表而言，有「相同事務應相同處理」類推
    法理之適用云云（見本院卷第78頁反面面）。惟本院執行處
    既未依原告之異議更正系爭分配表表3 ，足見系爭執行事件
    除原製作之系爭分配表外，並無其他分配表存在，基礎事實
    不同，本件即無類推適用強執法第40條之1 規定，視為同意
    依更正分配表實行分配之可能，故原告主張本件得類推適用
    強執法第40條之1 規定云云，亦不可採。至最高法院93年度
    台再字第8 號、88年度台抗字第191 號及87年度台上字第28
    19號裁定，均僅在闡述異議人對其他債權人或債務人提起分
    配表異議之訴之10日起算期間，係自異議人受執行法院通知
    有反對陳述之日起算，非自分配期日起算，應有強執法第41
    條第4 項之類推適用，核與強執法40條之1 之適用要件無涉
    ，亦不能佐為類推適用強執法第40條之1 之憑據，附此敘明
    。
  4.末按對於分配表異議，異議未終結者，為異議之債權人或債
    務人得向執行法院對為反對陳述之債權人或債務人提起分配
    表異議之訴。強執法第41條第1 項前段亦有明文。查，本院
    執行處於97年12月8 日寄發系爭分配表，並定於98年1 月22
    日進行分配，原告於97年12月15日以系爭函文對系爭分配表
    表3 聲明異議，並請求更正分配表，被告則經本院執行處轉
    送而於98年1 月12日收受系爭函文，並於98年3 月10日具狀
    請求依系爭分配表表3 分配，而不同意更正，本院執行處復
    於同年3 月24日通知原告於文到10日內提起本訴，原告於同
    年月27日收受通知後，即於同年4 月6 日提起本訴，並於同
    日陳報起訴證明等情，為兩造所不爭，並有本院執行處98年
    3 月24日雄院高94執瑞字第11923 號函文、系爭函文、臺金
    公司交付郵政機關送達證書及民事陳報起訴證明狀（見本院
    卷第23頁、第20頁、第81頁、第124 頁）附卷可稽，再參諸
    原告以系爭函文聲明異議為合法，且被告就原告之聲明異議
    為反對陳述，亦未逾期，仍生效力等情，均如前述，益堪認
    原告聲明之異議並未終結，則其針對反對陳述之被告提起本
    件分配表異議之訴，即合於程序上之規定，併附敘明。
  (三)瑞國公司是否積欠原告稅款? 如有，金額究係為何? 積欠之
    稅款是否已罹於5 年徵收期間而不得再徵收？又經濟部撤銷
    瑞國公司之公司登記，是否影響原告請求之系爭稅款債權存
    在與否？
  1.按稅捐之徵收期間為五年，自繳納期間屆滿之翌日起算；應
    徵之稅捐未於徵收期間徵起者，不得再行徵收。但於徵收期
    間屆滿前，已移送執行，或已依強執法規定聲明參與分配，
    或已依破產法規定申報債權尚未結案者，不在此限。稅捐稽
    徵法第23條定有明文。查，瑞國公司積欠原告如附表所示之
    營利事業所得稅及營業稅，共計16,045,290元，並經移送行
    政強制執行之事實，有原告提出之欠稅總歸戶查詢情形表、
    利率檔維護資料、計算公式及附表一所示之書證在卷可憑，
    堪認屬實。是以，瑞國公司積欠原告如附表所示之營利事業
    所得稅及營業稅，既均經原告於徵收期間移送執行尚未結案
    ，參照前揭規定，自不受徵收期間5 年之限制，故被告辯稱
    ：5 年的開徵時間，應從營業行為發生後開始計算；瑞國公
    司縱有欠稅亦逾5 年徵收期間，不得再予徵收云云，均核與
    前揭稅捐稽徵法第23條規定不合，難予採認。至被告辯稱：
    瑞國公司已無實際營業行為；瑞國公司之系爭建物遭拍賣，
    非一般之營業行為，均應不得再課徵營業稅等語，則均屬原
    告之課稅處分是否違法之問題，此部分概屬公法爭議，非本
    院所能審究，附此敘明。
  2.次按，法院及海關拍賣或變賣貨物，有左列情形之一者，免
    課徵營業稅：(一)拍賣或變賣之貨物適用本法（即加值型及非
    加值型營業稅法）第7 條零稅率（第4 款及第6 款）、第8
    條免稅（第1 項第1 款、第19款、第21款、第25款至第28款
    及第30款）之規定者。(二)法院拍賣或變賣屬非營業人之貨物
    或適用本法第4 章第2 節規定按特種稅額計算之營業人之固
    定資產；拍賣或變賣之貨物，其屬應繳納營業稅者，應依左
    列公式計算營業稅額：應納營業稅額＝拍定或成交價額÷(1
    ＋徵收率5 %)×徵收率5 % ，法院及海關拍賣或變賣貨物課
    徵營業稅作業要點第3 點及第4 點分別定有明文。查，瑞國
    公司所有之系爭建物，並不屬加值型及非加值型營業稅法第
    7 條所定營業稅稅率為零，或第8 條所定免徵營業稅之貨物
    或勞務，自應依法課徵營業稅。又瑞國公司所有之系爭建物
    ，於97年7 月10日由被告以底價54,000,000元聲明承受而拍
    定乙節，為兩造所不爭執。準此，系爭建物出售，應課徵之
    稅營業稅即為2,571,429 元（54,000,000元÷【1 ＋徵收率
    5%】×徵收率5 % ，元以下四捨五入），且此部分稅款顯未
    逾5 年之徵收期間，故原告主張因系爭建物出售而應對瑞國
    公司課徵系爭拍賣營業稅，即屬有據。
  3.再按，解散之公司除因合併、分割或破產而解散外，應行清
    算；解散之公司，於清算範圍內，視為尚未解散；前條解散
    之公司，在清算時期中，得為了結現務及便利清算之目的，
    暫時經營業務；公司經中央主管機關撤銷或廢止登記者，準
    用前3 條之規定。公司法第24條至第26條之1 分別定有明文
    。查，瑞國公司雖遭經濟部以90年5 月16日經（90）商字第
    09002100780 號函撤銷登記，然參諸前揭公司法第26條之1
    ，準用公司法24至26條之規定，可知瑞國公司於遭撤銷登記
    後，依法應進行清算程序，且在清算程序終結前，法人人格
    仍屬存在，則瑞國公司所負繳納稅捐之法律上義務，並不因
    經濟部撤銷其公司登記，而生影響。故被告辯稱：原告遭撤
    銷登記後，法人人格已消滅，不得再向其請求繳納稅捐云云
    ，容有誤會。
  4.綜上所述，原告主張瑞國公司積欠共計18,616,641元之系爭
    稅款，既未逾附表一所示之營利事業所得稅、營業稅及系爭
    拍賣營業稅之總額，且系爭稅款不受5 年徵收期間之限制，
    仍得徵收，並不因經濟部撤銷瑞國公司之公司登記，而受影
    響，均屬有據，堪予採認。
  (四)原告就系爭執行事件以系爭函文聲明參與分配，是否合法？
    是否須受強執法第32條第1 項期間之限制？
  1.按強執法第32條第1 項，固規定參與分配，應以書狀聲明之
    ，但對於書狀之用紙及格式，並未具體規定，故以書面載明
    債權人、債務人及債權金額等參與分配事項，而向執行法院
    提出，難謂不符參與分配之形式。台灣高等法院84年再抗字
    第71號及85年再抗字第27號裁判意旨亦持相同見解，可資參
    照。查，本件原告主張其於97年12月15日以系爭函文就系爭
    分配表表3 聲明異議，並聲明參與分配，有該函文1 份在卷
    可憑（見本院卷第20至21頁），審諸系爭函文記載「主旨：
    有關貴分公司97雄金拍子第2 號強制執行金額計算書分配表
    ，經查截至97年7 月27日止，債務人瑞國興業股份有限公司
    欠繳本局稅捐16,045,212元，請於分配表表3 將本局上開稅
    捐債權16,045,212元及拍定建物營業稅2,571,429 元列為優
    先債權（優先於普通債權），並請重新分配」等詞以觀，既
    已陳明其為債權人，瑞國公司為債務人，並表明共計18,616
    ,641元（計算式：16,045,212元＋2,571,429 元＝18,616,6
    41元）之系爭稅款為優先債權，應於系爭分配表表3 中優先
    於普通債權而為分配，揆諸前揭說明，已符合強執法第32條
    第1 項「以書狀聲明之」之要求，自屬合法。被告辯稱：原
    告非以司法狀紙聲明參與分配，不生參與分配效力云云，洵
    非可採。
  2.次按，稅捐之徵收，優先於普通債權，稅捐稽徵法第6 條第
    1 項定有明文。該條文就供優先受清償之財產，並未規定以
    應稅之特定物品為限，當然包含納稅義務人之一切財產在內
    。供優先受清償之財產既包含納稅義務人之一切財產，則強
    制執行法第34條第2 項所謂依法對於執行標的物有擔保物權
    或優先受償權之債權人，自包括有稅捐債權之稅捐稽徵機關
    在內。又強執法第34條第3 項既規定對於前項債權人應通知
    或公告之，經通知或公告後該債權人仍不聲明參與分配，執
    行法院應就已知之債權及其金額列入分配，足見該第2項 規
    定之債權人，其聲明參與分配之時間，不受同法第32條第1
    項規定「他債權人參與分配者，應於標的物拍賣、變賣終結
    或依法交債權人承受之日一日前，其不經拍賣或變賣者，應
    於當次分配表作成之日一日前以書狀聲明」之限制，司法院
    所制定發布之辦理強制執行事件應行注意事項第19條第5 項
    亦同此規定。最高法院95年台上字第534 號判決要旨可資參
    照。是以，原告對瑞國公司之債權，既為系爭稅款，參照前
    揭說明，自得於系爭執行事件終結前，隨時具狀參與分配，
    不受強執法第32條第1 項關於參與分配時間之限制。換言之
    ，原告雖於97年7 月11日拍賣程序終結後之97年12月15日，
    始再以系爭函文聲明參與分配，仍應准其以系爭稅款債權額
    列入分配並優先受償，並不受強執法第32條第1 項所定參與
    分配時間之限制。是被告以前詞抗辯云云，自不可採。
五、綜上所述，瑞國公司積欠原告之系爭稅款既尚未清償，且原
    告就系爭稅款聲明參與分配，亦不受強執法第32條第1 項關
    於參與分配時間之限制，而應優先受償，均屬有據。從而，
    原告請求系爭分配表表3 ，除執行費外，應將系爭稅款列為
    第一順位分配，為有理由，應予准許。
六、本件事證已臻明確，兩造其餘攻擊防禦方法及舉證，經審核
    後認對判決結果均無影響，毋庸一一論列，末此敘明。
七、本件係原告全部勝訴，其繳納之第一審訴訟費用即裁判費17
    5,856 元，應由被告負擔。
八、據上論結，本件原告之訴為有理由，依民事訴訟法第78條、
    第87條第1 項，判決如主文。
中    華    民    國    98    年    12    月    23    日
                  民事第五庭  法  官  李育信
以上正本係照原本作成。
如不服本判決，應於送達後20日內，向本院提出上訴狀並表明上
訴理由，如於本判決送達前提起上訴者，應於判決送達後10日內
補提上訴理由書（須附繕本）。
中    華    民    國    98    年    12    月    23    日
                              書記官  林玉珊
附表一
┌──┬────┬──────┬──────┬───────┬──────┬─────────┐
│編號│稅    項│欠 稅 總 額 │繳納期限屆滿│徵收期間屆滿日│移送行政    │  相關書證        │
│    │        │            │日          │ (自繳納期間屆│執行情形    │                  │
│    │        │            │            │滿之翌日起算5 │            │                  │
│    │        │            │            │年)           │            │                  │
├──┼────┼──────┼──────┼───────┼──────┼─────────┤
│  1 │89年度營│9,337元     │94年4 月30日│99年4 月30 日 │取得債權憑證│☆原證1-2         │
│    │利事業所│(含滯納金6,0│            │              │            │1、法務部行政執行 │
│    │得稅    │57元、滯怠報│            │              │【移送日期：│   署高雄行政執行 │
│    │        │金2,358元、 │            │              │96年11月16日│   處執行(債 權)  │
│    │        │滯納利息922 │            │              │】          │   憑證- 雄執申96 │
│    │        │元)         │            │              │            │   年營所稅執字第 │
│    │        │            │            │              │(參徵銷明細 │   221831號       │
│    │        │            │            │              │檔影印資料  │2、財政部高雄市國 │
│    │        │            │            │              │P4)         │   稅局89年度未分 │
│    │        │            │            │              │            │   配盈餘申報更正 │
│    │        │            │            │              │            │   核定通知書     │
│    │        │            │            │              │            │3、徵銷明細檔影印 │
│    │        │            │            │              │            │   資料           │
│    │        │            │            │              │            │                  │
├──┼────┼──────┼──────┼───────┼──────┼─────────┤
│  2 │88年度營│4,552,840元 │90年4 月10日│95年4 月10 日 │移送執行    │☆原證1-3         │
│    │利事業所│(含本稅2,874│            │              │            │1、財政部高雄市國 │
│    │得稅    │,554元、滯納│            │              │            │   稅局行政執行案 │
│    │        │金517,924元 │            │              │            │   件移送書-【移送│
│    │        │、滯怠報金57│            │              │            │   案號：000000000│
│    │        │8,278元、滯 │            │              │            │   002】          │
│    │        │納利息582,08│            │              │            │2、應納金額附表(稅│
│    │        │4元)        │            │              │            │   務機關適用)【移│
│    │        │            │            │              │            │   送案號000000000│
│    │        │            │            │              │            │   002】          │
│    │        │            │            │              │            │3、財政部高雄市國 │
│    │        │            │            │              │            │   稅局88年度營利 │
│    │        │            │            │              │            │   事業所得稅未申 │
│    │        │            │            │              │            │   報核定通知單   │
│    │        │            │            │              │            │4、財政部高雄市國 │
│    │        │            │            │              │            │   稅局88年度營利 │
│    │        │            │            │              │            │   事業所得稅核定 │
│    │        │            │            │              │            │   稅額繳款書     │
│    │        │            │            │              │            │                  │
├──┼────┼──────┼──────┼───────┼──────┼─────────┤
│ 3  │88年度營│1,278,509元 │94年5 月10日│99年5 月10 日 │移送執行    │☆原證1-4         │
│    │利事業所│(含本稅869,4│            │              │            │1、財政部高雄市國 │
│    │得稅    │18元、滯納金│            │              │            │   稅局行政執行案 │
│    │        │156,495元、 │            │              │            │   件移送書-【 移 │
│    │        │滯怠報金173,│            │              │            │   送案號：0000000│
│    │        │883元、滯納 │            │              │            │   70001】        │
│    │        │利息78,713元│            │              │            │2、應納金額附表(  │
│    │        │)           │            │              │            │   稅務機關適用)  │
│    │        │            │            │              │            │   【移送案號94018│
│    │        │            │            │              │            │   0000000】      │
│    │        │            │            │              │            │3、財政部高雄市國 │
│    │        │            │            │              │            │   稅局88年度未分 │
│    │        │            │            │              │            │   配盈餘申報核定 │
│    │        │            │            │              │            │   通知書         │
│    │        │            │            │              │            │4、財政部高雄市國 │
│    │        │            │            │              │            │   稅局88年度營利 │
│    │        │            │            │              │            │   事業所得稅未分 │
│    │        │            │            │              │            │   配盈餘核定稅額 │
│    │        │            │            │              │            │   繳款書         │
├──┼────┼──────┼──────┼───────┼──────┼─────────┤
│  4 │89年度營│142,384元 ( │94年5 月10日│99年5 月10 日 │取得憑證    │☆原證1-5         │
│    │利事業所│含本稅96,707│            │              │            │1、法務部行政執行 │
│    │得稅    │元、滯納金17│            │              │            │   署高雄行政執行 │
│    │        │,428元、滯怠│            │              │            │   處執行（債權） │
│    │        │報金19,484元│            │              │            │   憑證- 雄執申96 │
│    │        │、滯納利息8,│            │              │            │   年營所稅執字第 │
│    │        │765元)      │            │              │            │   221831號       │
│    │        │            │            │              │            │2、財政部高雄市國 │
│    │        │            │            │              │            │   稅局89年度營利 │
│    │        │            │            │              │            │   事業所得稅結算 │
│    │        │            │            │              │            │   申報核定通知書 │
├──┼────┼──────┼──────┼───────┼──────┼─────────┤
│  5 │90年度營│462,255元 ( │92年4 月20日│97年4 月20日  │移送執行    │☆原證1-6         │
│    │利事業所│含本稅368,43│            │              │            │1、財政部高雄市國 │
│    │得稅    │8 元、滯納金│            │              │            │   稅局行政執行案 │
│    │        │55,265元、滯│            │              │            │   件移送書-【 移 │
│    │        │納利息38,   │            │              │            │   送案號：0000000│
│    │        │552元)      │            │              │            │   60025】        │
│    │        │            │            │              │            │2、應納金額附表(稅│
│    │        │            │            │              │            │   務機關適用)【移│
│    │        │            │            │              │            │   送案號000000060│
│    │        │            │            │              │            │   025】          │
│    │        │            │            │              │            │3、財政部高雄市國 │
│    │        │            │            │              │            │   稅局90年度營利 │
│    │        │            │            │              │            │   事業所得稅結算 │
│    │        │            │            │              │            │   申報更正核定通 │
│    │        │            │            │              │            │   知書           │
│    │        │            │            │              │            │4、財政部高雄市國 │
│    │        │            │            │              │            │   稅局苓雅稽徵所 │
│    │        │            │            │              │            │   營利事業所得稅 │
│    │        │            │            │              │            │   稅額繳款書     │
├──┼────┼──────┼──────┼───────┼──────┼─────────┤
│  6 │90年度營│3,081,419元 │93年6 月20日│98年6 月20日  │移送執行    │☆原證1-7         │
│    │利事業所│(含本稅2,073│            │              │            │1、財政部高雄市國 │
│    │得稅    │,528元、滯納│            │              │            │   稅局行政執行案 │
│    │        │金373,234元 │            │              │            │   件移送書-【 移 │
│    │        │、滯怠報金41│            │              │            │   送案號：0000000│
│    │        │4,705元、滯 │            │              │            │   80003】        │
│    │        │納利息219,95│            │              │            │2、應納金額附表(稅│
│    │        │2元)        │            │              │            │   務機關適用)【移│
│    │        │            │            │              │            │   送案號000000080│
│    │        │            │            │              │            │   003】          │
│    │        │            │            │              │            │3、財政部高雄市國 │
│    │        │            │            │              │            │   稅局90年度未分 │
│    │        │            │            │              │            │   配盈餘申報核定 │
│    │        │            │            │              │            │   通知書         │
│    │        │            │            │              │            │4、財政部高雄市國 │
│    │        │            │            │              │            │   稅局營利事業所 │
│    │        │            │            │              │            │   得稅90年度01期(│
│    │        │            │            │              │            │   月) 稅額繳款書 │
├──┼────┼──────┼──────┼───────┼──────┼─────────┤
│  7 │87年度營│5,363,773元 │90年4 月10日│95年4 月10 日 │移送執行    │☆原證1-8         │
│    │利事業所│(含本稅4,067│            │              │            │1、財政部高雄市國 │
│    │得稅    │,769元、滯納│            │              │【移送日期：│   稅局行政執行案 │
│    │        │金610,225元 │            │              │90年7月15日 │   件移送書-【 移 │
│    │        │、滯納利息68│            │              │】          │   送案號：0000000│
│    │        │5,779元)    │            │              │(參徵銷明影 │   70003】        │
│    │        │            │            │              │印資料)     │2、應納金額附表(稅│
│    │        │            │            │              │            │   務機關適用)【移│
│    │        │            │            │              │            │   送案號000000000│
│    │        │            │            │              │            │   003】          │
│    │        │            │            │              │            │3、財政部高雄市國 │
│    │        │            │            │              │            │   稅局87年度營利 │
│    │        │            │            │              │            │   事業所得稅結算 │
│    │        │            │            │              │            │   申報核定通知書 │
│    │        │            │            │              │            │4、徵銷明細檔影印 │
│    │        │            │            │              │            │   資料           │
│    │        │            │            │              │            │5、財政部高雄市國 │
│    │        │            │            │              │            │   稅局87年度營利 │
│    │        │            │            │              │            │   事業所得稅核定 │
│    │        │            │            │              │            │   稅額繳款書     │
├──┼────┼──────┼──────┼───────┼──────┼─────────┤
│  8 │90年度營│1,154,773元 │95年6月10日 │100年6月10日  │移送執行    │☆原證1-9         │
│    │利事業所│(含本稅21,21│            │              │【移送日期  │1、財政部高雄市國 │
│    │得稅    │3 元、滯納金│            │              │：95年8月31 │   稅局行政執行案 │
│    │        │1,029,720元 │            │              │日】        │   件移送書-【 移 │
│    │        │、滯納利息10│            │              │            │   送案號：0000000│
│    │        │3,840元)    │            │              │(參徵銷明細 │   80001】        │
│    │        │            │            │              │ 檔影本資料 │2、應納金額附表(  │
│    │        │            │            │              │ )          │   稅務機關適用)  │
│    │        │            │            │              │            │   【移送案號95018│
│    │        │            │            │              │            │   0000000】      │
│    │        │            │            │              │            │3、財政部高雄市國 │
│    │        │            │            │              │            │   稅局苓雅稽徵所 │
│    │        │            │            │              │            │   營業稅隨課補徵 │
│    │        │            │            │              │            │   計算表         │
│    │        │            │            │              │            │4、查詢、通報業務 │
│    │        │            │            │              │            │   資料通報單-(苓 │
│    │        │            │            │              │            │   雅稽徵所)      │
│    │        │            │            │              │            │5、財產目錄       │
│    │        │            │            │              │            │6、徵銷明細檔影本 │
│    │        │            │            │              │            │   資料           │
│    │        │            │            │              │            │7、財政部高雄市國 │
│    │        │            │            │              │            │   稅局苓雅稽徵所 │
│    │        │            │            │              │            │   營業稅隨課核定 │
│    │        │            │            │              │            │   稅額繳款書- 原 │
│    │        │            │            │              │            │   稅款所屬年月90 │
│    │        │            │            │              │            │   年5 月；開徵年 │
│    │        │            │            │              │            │   月95年6 月     │
├──┴────┴──────┴──────┴───────┴──────┴─────────┤
│總計：16,045,290元                                                                          │
└──────────────────────────────────────────────┘

司法院資訊處製作；財團法人民間司法改革基金會備份。
